臺灣橋頭地方法院刑事判決
111年度審訴字第121號
公  訴  人  臺灣橋頭地方檢察署檢察官
被      告  陳冠亘


選任辯護人  洪世崇法扶律師
上列被告因傷害案件，經檢察官提起公訴（110年度偵字第16608
號），本院判決如下：
    主  文
本件免訴。
    理  由
一、公訴意旨係以：被告陳冠亘於民國110年9月18日中午12時53
    分許，在高雄市○○區○○街0巷0號前，因故與陸禮正發生爭執
    ，陳冠亘竟基於傷害之犯意，以徒手毆打、持鐵架揮擊之方
    式攻擊陸禮正，致陸禮正受有胸壁、腹壁、背部、臀部及肢
    體多處挫傷合併擦傷等傷害；因認被告涉犯刑法第277 條第
    1項之傷害罪嫌等語。
二、按案件曾經判決確定者，應諭知免訴之判決；又法院應諭知
    不受理之判決，得不經言詞辯論為之，刑事訴訟法第302條
    第1款及第307條分別定有明文。
三、經查，本案被告於前揭時間、地點，因涉犯傷害案件，固經
    檢察官於111年1月21日以110年度偵字第16608號提起公訴，
    認其係犯刑法第277條第1項之傷害罪嫌，並於同年2月25日
    繫屬本院審理等節，此有臺灣橋頭地方檢察署(下稱橋頭地
    檢署)111年2月24日橋檢信調110偵字第16608字第111900728
    0號含暨所檢附該起訴書及其上本院收文戳章1份在卷可稽(
    見審訴卷第5至8頁)。然查：
　㈠本案被告曾因「於110年9月18日中午12時53分許，在高雄市○
    ○區○○街0巷0號前，與陸禮正發生口角，竟基於傷害之犯意
    ，以徒手毆打、持鐵架揮打之方式，攻擊陸禮正，致陸禮正
    受有胸壁、腹壁、背部、臀部及肢體多處挫傷合併擦傷之傷
    害。」之犯罪事實，經橋頭地檢署檢察官於110年10月25日
    以110年度偵字第13556號提起公訴，並於同年12月21日繫屬
    本院審理後，經本院於111年2月22日以111年度簡字第104號
    判處拘役50日，並於同年4月7日確定等情，已有橋頭地檢署
    110年12月21日橋檢信調110偵字第13556字第1119007280號
    函暨所檢附該起訴書及其上本院收文戳章、本院111年度簡
    字第104號刑事簡易判決及本院111年4月12日辦理刑事案件
    電話紀錄查詢表各1份附卷可憑(見審訴卷第67至73、75頁)
    ，並有被告之臺灣高等法院被告前案紀錄表在卷可查；復經
    本院依職權調閱本院111年度簡字第104號刑事案卷確認無訛
    。
　㈡從而，被告本案被訴傷害犯行，與其前案被訴傷害犯行之對
    象、時間、地點及方式均相同；由此足認前案與本案乃屬事
    實上同一案件，惟業經橋頭地檢署檢察官另行提起公訴，並
    經本院另案判決確定在案，有如前述；則揆以前揭規定，本
    案爰不經言詞辯論，逕為諭知免訴之判決。
據上論斷，應依刑事訴訟法第302條第1款、第307條，判決如主
文。
中　　華　　民　　國　　111 　年　　4 　　月　　18　　日
                刑事第四庭      審判長法　官  陳  箐
　　　　　　　　　                    法　官  陳芸葶
　　　　　　　　　                    法　官  許瑜容
以上正本證明與原本無異。
如不服本判決應於收受送達後20日內向本院提出上訴書狀，並應
敘述具體理由；如未敘述上訴理由者，應於上訴期間屆滿後20日
內向本院補提理由書（均須按他造當事人之人數附繕本）「切勿
逕送上級法院」。
中　　華　　民　　國　　111 　年　　4 　　月　　20　　日
                                      書記官  林榮志